【裁判字號】    90,易,1951
【裁判日期】    901023
【裁判案由】    偽造文書
【裁判全文】
臺灣臺南地方法院刑事判決                          九十年度易字第一九五一號
    公  訴  人  臺灣台南地方法院檢察署檢察官
    被      告  戊○○
                乙○○
                丁○
                己○○
                庚○○
                辛○○
                甲○○
右列被告因偽造文書等案件，經檢察官提起公訴（九十年度偵字第四九一八號），本
院判決如左：
    主  文
戊○○、乙○○共同以賭博為常業，戊○○處有期徒刑陸月，併科罰金貳萬元，乙○○處有期徒刑肆月，二人所處有期徒刑如易科罰金、罰金如易服勞役，均以佰元折
算壹日。乙○○並緩刑年。扣案之電動賭博機具拾肆台（含賓果水果盤陸台、孔
雀王二代貳台、金牌虎霸王壹台、皇冠列車台、皇冠迷十三肆台、滿貫大亨伍台、
三電保齡球伍台、大傑克柒台、賽馬八人座壹台及前開電動賭博機具內之ＩＣ板肆拾
塊）及賭資新台幣仟捌佰元均沒收。
丁○、己○○、辛○○在公眾得出入之場所賭博財物，各處罰金貳仟元，如易服勞役
，以參佰元折算壹日。
甲○○在公眾得出入之場所賭博財物，處罰金貳仟元，如易服勞役，以參佰元折算壹
日；又偽造署押，足以生損害於公眾及他人，處有期徒刑伍月，如易科罰金，以參佰
元折算壹日。台南縣警察局永康分局九十年四月二十四日上午一時零分製作之偵訊筆
錄上偽造「尤浩正」之署押（簽名）壹枚沒收。
庚○○無罪。
    事  實
一、戊○○意圖不法利益，自民國（下同）八十九年九月二十日起，在台南縣永康市
    ○○街五十八號一樓，開設「豬哥標電子遊戲場」（商號登記名義係「遊來電子
    遊戲場」），擺設多台電動賭博機具，與不特定人賭博財物，並以月薪新台幣（
    下同）二萬元之代價，僱用乙○○在現場負責電玩開分、洗分及兌換賭資等工作
    ，二人共同以賭博為常業。其賭博方式原則係賭客以現金一比一之比例向店方兌
    換分數（但「皇冠列車」係以一比二、「滿貫大亨」係以十比一、「大傑克」則
    係一比五等比例兌換分數）後，由賭客以分數隨意押注，如押中者可得倍數不等
    分數，如未押中，則分數悉歸店方所有，如賭客不欲把玩，即可依所剩分數依原
    有之兌換方式兌領現金或等值財物。嗣於九十年四月二十三日，賭客丁○、己○○、辛○○、甲○○先後進入該遊藝場玩賭，同日二十一時三十分許，賭客丁○
    玩賭押中三千八百分，正以一比一之比例，向乙○○兌換賭資三千八百元時，為
    警臨檢而當場查獲。警方並逮捕在場把玩電動賭博機具之乙○○、丁○、己○○
    、辛○○、甲○○等人，並查扣供賭博用之賓果水果盤六台、孔雀王二代二台、
    金牌虎霸王一台、皇冠列車三台、皇冠迷十三四台、滿貫大亨五台、三電保齡球
    五台、大傑克七台、賽馬八人座一台等電動賭博機具，總計三十四台及自前開電
    動賭博機具內起獲之ＩＣ板四十三塊、賭資現金三千八百元。
二、甲○○因另犯施用毒品案件，經本院以八十九年度毒聲字第三四七三號裁定應令
    入戒治處所施以強制戒治，惟甲○○拒不到案執行，經台灣台南地方法院檢察署
    於九十年二月二十一日以丙○朝丙緝字第三五八號發佈通緝中。甲○○於前揭遊
    藝場遭警方逮捕後，為瞞騙司法機關以脫免強制戒治，竟於九十年四月二十四日
    一時許，在台南縣警察局永康分局復興派出所應訊時，冒稱其親哥哥尤浩正之名
    義，並在筆錄上冒簽尤浩正之署押，而足以生損害於尤浩正，惟其冒名應訊隨後
    遭警方識破，甲○○始坦承其真實身分。
三、案經台南縣警察局永康分局報請台灣台南地方法院檢察署檢察官偵查起訴。
    理  由
壹、有罪部分：
一、右揭事實欄所述之第一項事實，業據被告戊○○、乙○○、丁○等人於本院審理
    時供認不諱，且互核相符，並有台南縣政府營利事業登記證影本一份及警方自被
    告戊○○所營「豬哥標電子遊戲場」內查扣之電動賭博機具三十四台（含ＩＣ板
    四十三塊）、賭資三千八百元等物可資佐證；至右揭事實欄所述之第二項事實，
    亦迭據被告甲○○於警訊、檢察官偵訊及本院審理時所坦認，並有其於台南縣警
    察局永康分局第一次訊問之偵訊筆錄一份在卷可證，足見渠等前揭自白確與事實
    相符，故渠等之事證明確，犯行堪以認定，應依法論科。
二、訊據被告己○○、辛○○、甲○○等人固不否認有於右揭第一項事實所述之時地
    把玩電動機具之情，惟均矢口否認有何賭博犯行，並均辯稱：伊等僅去玩過數次
    ，純粹娛樂，不曾將玩剩之分數兌換過現金，最多只是拿積分卡留待下次把玩而
    已云云，惟查，在「豬哥標電子遊戲場」賭玩電動機具確係以現金依一定比例兌
    換分數，而賭客嗣後亦可將不玩後所剩之積分依原有兌換比例兌領現金等情，已
    據同案被告乙○○、丁○於警訊、檢察官偵訊及本院審理時始終供述明確，且警
    方自現場所查扣之物品，除電動賭博機具、賭資外，並未查獲店方有何使用積分
    卡之情形，有警製之臨檢記錄表一份附卷可稽，顯見該店應係以現金與分數相互
    兌換，則彼等所稱不玩時可將剩餘分數兌換積分卡等物以留待下次把玩云云，即
    難遽信。況且刑法上之賭博罪章中所謂賭博之財物，非專以金錢為限，凡具有經
    濟價值之物品均係其所謂財物之範疇，是以凡具有射倖性之兌換財物，自亦包括
    等值之物品甚明。依此，縱認在「豬哥標電子遊戲場」賭玩電動機具之賭客可將
    所剩分數換成積分卡，再憑積分卡供下次把玩，然賭客下次再度前至上址把玩電
    動賭博機具時，即可持積分卡而無需另持現金以兌換分數，且最後賭客不欲把玩
    亦無意兌換積分卡時，仍可將玩剩之分數向店方兌換等值現金，則該積分卡即足
    認具有相當經濟價值之物。再者，「豬哥標電子遊戲場」究否得以兌換現金，應
    係賭客願意前往該址賭博並反覆前去挑戰分數之重要因素，今被告均自承曾數度
    前往該址把玩電動賭博機具，則渠等又何以不知該處遊戲場能夠兌換現金？是被
    告逕以前詞置辯，要屬事後卸責之詞，洵無足取信。準此，本件事證明確，被告
    三人犯行堪以認定，亦應依法論科。
三、核被告戊○○、乙○○所為，均係犯刑法第二百六十七條之常業賭博罪。被告戊○○、乙○○二人間互有犯意聯絡及行為分擔，皆為共同正犯。至被告丁○、己○○、辛○○、甲○○就事實欄第一項所為，則係分別犯刑法第二百六十六條第
    一項前段之普通賭博罪，另被告甲○○就事實欄第二項所為，係犯同法第二百十
    七條第一項之偽造署押罪，而被告甲○○所犯前開賭博、偽造署押等二罪間，犯
    意各別，罪名互異，應予分論併罰。爰分別審酌被告等犯罪之動機、目的、手段
    、所得之利益、被告戊○○經營該店所置放之電動賭博機具多達三十四台，顯見
    其頗具規模，且其經營時間長達七月、而被告乙○○為被告戊○○所僱用，雖為
    共同正犯，但對犯罪之主從有別、再參以彼等或坦認犯行或推諉飾過等犯罪後態
    度等一切情狀，分別量處如主文所示之刑，並分別諭知易科罰金及易服勞役之折
    算標準，以資懲儆。又被告乙○○前未曾受有期徒刑以上刑之宣告，有台灣台南
    地方法院檢察署刑案資料查註紀錄表及台灣高等法院被告全國前案記錄表各一份
    在卷可憑，且其並非該電子遊戲場之經營者，加以其於偵、審期間始終坦認犯行
    ，態度良好，則其經此教訓後，應知所警惕，信無再犯之虞，本院因認所宣告之
    刑以暫不執行為適當，併諭知緩刑三年，以勵自新。另扣案之電動賭博機具三十
    四台（含賓果水果盤六台、孔雀王二代二台、金牌虎霸王一台、皇冠列車三台、
    皇冠迷十三四台、滿貫大亨五台、三電保齡球五台、大傑克七台、賽馬八人座一
    台及前開電動賭博機具內之ＩＣ板四十三塊）及賭資現金三千八百元，則為當場
    賭博之器具與在賭檯之財物，爰併依刑法第二百六十六條第二項之規定宣告沒收
    。又被告甲○○在台南縣警察局永康分局於九十年四月二十四日上午一時零分許
    應訊時，在偵訊筆錄上偽造其兄「尤浩正」之署押一枚部分，則爰依刑法第二百
    十九條之規定宣告沒收。
貳、無罪部分：
一、公訴意旨另以：被告庚○○亦於九十年四月二十三日進入「豬哥標電子遊戲場」
    賭玩電動賭博機具，並為警員當場查獲，因認被告庚○○亦涉犯刑法第二百六十
    六條第一項前段之普通賭博罪嫌云云。
二、公訴人認被告庚○○涉有上開犯行，無非係以其於警訊及檢察官偵訊時供認不諱
    ，並經警當場查獲等情為其主要論據；訊據被告庚○○則堅決否認有何賭博犯行
    ，辯稱：伊從未前去上址賭玩電動機具，當日伊係初次前去該址找朋友還錢，而
    警員前來臨檢時，伊朋友碰巧出去，伊便被警員帶至警局訊問，然實則伊當時並
    未把玩任何電動機具等語。
三、按犯罪事實，應依證據認定之，無證據不得推定其犯罪事實，又不能證明被告犯
    罪者，應諭知無罪之判決，刑事訴訟法第一百五十四條、第三百零一條第一項分
    別定有明文。經查，被告庚○○於警訊時即陳述與本院審理時所為之相同供述，
    有其偵訊筆錄附於警訊卷可佐，俟其於檢察官偵訊時，亦供稱其於警訊所言實在
    ，均未如公訴人所指其業已自白賭博犯行之情狀，且同案被告即於現場負責開分
    人員乙○○亦於本院審理時證稱：被告庚○○當時並未把玩店內任何電動機具等
    語（見本院九十年十月九日審判筆錄），則公訴人指陳被告庚○○確有在場賭玩
    電動機具乙節，顯難遽信，此外復查無其他積極證據足資證明被告庚○○有右述
    犯行，揆諸前開說明，犯罪尚屬不能證明，爰應為被告庚○○無罪之諭知。
據上論斷，應依刑事訴訟第二百九十九條第一項前段、第三百零一條第一項，刑法第
二十八條、第二百十七條第一項、第二百六十六條第一項前段、第二項、第二百六十
七條、第四十一條第一項前段、第四十二條第二項、第二百十九條、第七十四條第一
款、罰金罰鍰提高標準條例第一條前段，第二條，判決如主文。
中      華      民      國    九十      年      十      月    二十三    日
                                  臺灣臺南地方法院刑事第五庭
                                          法  官  林彥君
右正本證明與原本無異。
如不服本判決，應於判決送達後十日內，向本院提出上訴狀。
                                          書記官  黃傳鈞
中      華      民      國    九十      年      十      月    二十三    日
附錄本案論罪科刑法條全文：
刑法第二百六十六條第一項前段
  在公共場所或公眾得出入之場所賭博財物者，處一千元以下罰金。
刑法第二百六十七條
  以賭博為常業者，處二年以下有期徒刑，得併科一千元以下罰金。
刑法第二百十七條第一項：
  偽造印章、印文或署押，足以生損害於公眾或他人者，處三年以下有期徒刑。


司法院資訊處製作；財團法人民間司法改革基金會備份。
